Inventaris van het archief van het Ministerie van Sociale Zaken en Werkgelegenheid, met betrekking tot het proces Samenwerking Werk en Inkomen (SWI) en Structuur Uitvoering Werk en Inkomen (SUWI), 1995-2002
Nationaal Archief, Den Haag
- Structuur Uitvoering Werk en Inkomen (SUWI), B.
  - Structuur Uitvoering Werk en Inkomen (SUWI) - Project Directoraat-Generaal Structuur Uitvoering Werk en Inkomen (DG SUWI), B.1
    - Algemeen, B.1.1
      - Stukken betreffende het voorbereiden en verslagleggen van vergaderingen in het kader van de Structuur Uitvoering Werk en Inkomen (SUWI) met de Vereniging van Nederlandse Gemeenten (VNG), de Vereniging van Directeuren van Overheidsorganen van Sociale Arbeid (Divosa), het Centraal Bureau Arbeidsvoorziening (CBA) en het Landelijk Instituut Sociale Verzekeringen (LISV) en uitvoeringsinstellingen (uvi's), 2000-2001; 166; pak
      - Stukken opgesteld en ontvangen door de Stuurgroep Structuur Samenwerking Werk en Inkomen (SWI), 2000-2001; 167; omslag
      - Stukken opgesteld en ontvangen door de Commissie Voorbereiding Raad voor Werk en Inkomen (CVRWI), 2000-2002; 168-169
        - 2000, 168; pak
        - 2001-2002, 169; pak
      - Stukken betreffende het voorbereiden van de behandeling van Structuur Uitvoering Werk en Inkomen (SUWI) in de Eerste Kamer der Staten-Generaal, 2001; 170-171
        - 2001 okt. 09-nov. 23, 170; pak
        - 2001 nov. 26-27, 171; omslag
      - Stukken betreffende het voorbereiden van het Algemeen Overleg (AO) over het Project Directoraat-Generaal Structuur Werk en Inkomen (DG SUWI), 2001; 172-174
        - 2001 feb. 21, 172; omslag
        - 2001 sep. 26, 173; pak
        - 2001 okt. 09, 174; omslag
      - Stukken opgesteld en ontvangen in het kader van het Algemeen Ketenoverleg (AKO), 2001; 175-176
        - 2001 sep. 24-okt. 02, 175; pak
        - 2001 okt. 11-nov. 01, 176; pak
      - Vergaderstukken van de Politieke Regiegroep Structuur Uitvoering Werk en Inkomen (SUWI), 1998-1999; 177-178
        - 1998, 177; pak
        - 1999, 178; pak
    - Organisatie, B.1.2
      - Stukken betreffende het opstellen van de begroting van het Project Structuur Uitvoering Werk en Inkomen (SUWI), 1998-2001; 179-180
        - 1998-2000, 179; pak
        - 2001, 180; pak
      - Stukken betreffende het voorbereiden en verslagleggen van de brainstormsessies met betrekking tot de vormgeving van de organisatie van het Project Structuur Uitvoering Werk en Inkomen (SUWI), 1999; 181; omslag
    - Taak, B.1.3
      - Algemene beleidsvorming op het gebied van Structuur Uitvoering Werk en Inkomen (SUWI), B.1.3.1
        - Stukken betreffende het voorbereiden en verslagleggen van het zogenoemde Zwaluwstaartoverleg met als doel het komen tot een samenhangende uitvoering van de regelingen rond werk en inkomen, 1997-1998; 182; omslag
        - Stukken betreffende het opstellen van de Startnotitie Structuur Uitvoering Werk en Inkomen (SUWI), 1998; 183; omslag
        - Stukken betreffende het evaleren van het advies van de Sociaal-Economische Raad (SER) Markt en Overheid over de Structuur Uitvoering Werk en Inkomen (SUWI), 1998-1999; 184; omslag
        - Stukken betreffende het leveren van een bijdrage aan het opstellen van diverse besluiten en regelingen op het gebied van werk en inkomen, 1998-2001; 185-186
          - 1998 mrt.-2001 juni, 185; omslag
          - 2001 juli-dec., 186; pak
        - Stukken betreffende het onderzoeken van de werking en efficiëntie van reïntegratiemiddelen, 1999; 187; omslag
        - Stukken betreffende het leveren van een bijdrage aan wetgevingstrajecten verband houdende met Structuur Uitvoering Werk en Inkomen (SUWI), 1999-2001; 188-208; 17 pakken en 4 omslagen
          - Algemeen 1999-2001, 188-204
            - 1999 dec. 09-2000 aug. 21, 188
            - 2000 aug. 22-30, 189
            - 2000 sep. 01-21, 190
            - 2000 sep. 21-28, 191
            - 2000 okt. 02-10, 192
            - 2000 okt. 11-24, 193; omslag
            - 2001 jan. 18, 194
            - 2000 nov. 03-30, 195
            - 2000 dec. 01, 196; omslag
            - 2000 dec. 04-19, 197
            - 2000 dec. 20-2001 jan. 09, 198; omslag
            - 2001 jan. 16-apr. 04, 199
            - 2001 apr. 06-mei 31, 200
            - 2001 juni 01-28, 201
            - 2001 juni 18-19 2001, 202
            - 2001 juni 19-okt. 03 2001, 203
            - 2001 okt. 04-nov. 12 2001, 204
          - Diverse wetsvoorstellen met betrekking tot de Structuur Uitvoering Werk en Inkomen (SUWI) 2001, 205-206
            - Invoering van de Wet structuur uitvoeringsorganisatie werk en inkomen (Invoeringswet Wet structuur uitvoeringsorganisatie werk en inkomen) 2001, 205
            - Regels tot vaststelling van een structuur voor de uitvoering van taken met betrekking tot de arbeidsvoorziening en socialeverzekeringswetten (Wet structuur uitvoeringsorganisatie werk en inkomen) 2001, 206
          - Hoofdwet Structuur Uitvoering Werk en Inkomen (SUWI) 2001, 207; omslag
          - Invoeringswet Structuur Uitvoering Werk en Inkomen (SUWI) 2001, 208
      - Specifieke beleidsvorming in het kader van de voorbereiding van de uitvoering van het Project Structuur Uitvoering Werk en Inkomen (SUWI), B.1.3.2
        - Stukken betreffende het inschatten van de kosten en besparingen bij de vorming van Samenwerking Werk en Inkomen (SWI)-centra, 1997-1998; 209; omslag
        - Stukken betreffende het voorbereiden en verslagleggen van brainstormsessies met diverse partijen met betrekking tot het opstellen van het beleid van de Structuur Uitvoering Werk en Inkomen (SUWI), 1997-1998; 210; pak
        - Stukken betreffende het leveren van een bijdrage aan het opstellen van de Regeling vaststelling werkzaamheden van het Samenwerking Werk en Inkomen (SWI)-centrum, 1997-2002; 211; omslag
        - Stukken betreffende het leveren van een bijdrage aan het opstellen van regelingen en besluiten, 1997-2002; 212-216
          - Besluit tot vaststelling van een Algemene Maatregel van Bestuur (AMvB) met betrekking tot de samenwerking tussen gemeenten, het Landelijk instituut sociale verzekeringen en de Arbeidsvoorzieningsorganisatie (Samenwerkingsbesluit SWI) 1997, 212; omslag
          - Stimuleringsregeling Samenwerking Werk en Inkomen (SWI) 1997-1998, 213; omslag
          - Ministeriële Regeling voor werkloos werkzoekenden die moet worden gehanteerd in de Centra voor werk en Inkomen (CWI) 1998, 214; pak
          - Regeling cliëntenparticipatie naar aanleiding van de nieuwe Structuur Uitvoering Werk en Inkomen (SUWI) 1999-2002, 215; pak
          - Bijlage bij de Regeling Structuur Uitvoering Werk en Inkomen (SUWI), waarin de namen van de gemeenten zijn opgenomen die de uitkeringsintake Algemene bijstandswet (Abw)/ Wet inkomensvoorziening oudere en gedeeltelijk arbeidsongeschikte werkloze werknemers (IOAW) op een later tijdstip dan 1 januari 2002 aan de Centra voor Werk en Inkomen (CWI) zullen overdragen 2002, 216; pak
        - Stukken betreffende het opstellen van de taken van de Werkgroep Gegevensuitwisseling (WGGU) en het voorbereiden van de gegevensuitwisseling tussen de verschillende instellingen behorende tot de Structuur Uitvoering Werk en Inkomen (SUWI), 1998-2000; 217; pak
        - Stukken betreffende het vormgeven van de organisatie rondom de uitvoeringsinstellingen (UVI's) vallend onder de Structuur Uitvoering Werk en Inkomen (SUWI), 1998-2000; 218-219
          - Over de wenselijke rechtsvorm van op te richten organisaties en de relatie met bestaande organisaties 1998-2000, 218; pak
          - Vergaderstukken 1999, 219; omslag
        - Vergaderstukken van de Werkgroep Gegevensuitwisseling Stichting Cliënt Volg Communicatie Stelsel (CVCS), 1998-2000; 220; pak
        - Stukken betreffende het opstellen van het concept van het Centrum voor Werk en Inkomen (CWI), 1998-2001; 221-228
          - Algemeen 1998-2001, 221-223
            - 1998, 221; pak
            - 1999, 222; pak
            - 2000-2001, 223; pak
          - Over de integratie van bestaande organen in de nieuwe organisatie rondom de Centra voor Werk en Inkomen (CWI) 1998-2001, 224-226
            - 1998-1999, 224; pak
            - 2000 jan.-juni, 225; pak
            - 2000 juli-2001 sep., 226; pak
          - Over het referentiewerkproces van het Centrum voor Werk en Inkomen (CWI) 1999-2001, 227; pak
          - Over het spreidingsplan met betrekking tot de Centra voor Werk en Inkomen (CWI) 2000, 228; pak
        - Stukken betreffende het voorbereiden van presentaties over de op te richten organisatie Structuur Uitvoering Werk en Inkomen (SUWI), 1999-2001; 229-230
          - 1999-2000, 229; pak
          - 2001, 230; pak
        - Vergaderstukken van het voorzittersoverleg van werkgroepen werkend aan het Project Directoraat-Generaal Structuur Uitvoering Werk en Inkomen (DG SUWI), 2000; 231; omslag
      - Uitvoering van het Project Structuur Uitvoering Werk en Inkomen (SUWI), B.1.3.3
        - Stukken betreffende het jaarlijks vastleggen van de status quo op het gebied van de samenwerking werk en inkomen door middel van zogenoemde foto's en het opstellen van de Handreiking Samenwerkingsovereenkomst Samenwerking Werk en Inkomen (SWI), 1996-2000; 232-234
          - 1996-1997, 232; pak
          - 1997-2000, 233; pak
          - 1998, 234; omslag
        - Stukken betreffende het opstellen van het Nieuwsbulletin Samenwerking Werk & Inkomen (SWI), 1996-2000; 235; pak
        - Stukken betreffende het invoeren van de methodiek Kwalificerende intake & indicatiestelling, 1997-1999; 236; pak
        - Stukken betreffende het ontwikkelen en het in gebruik nemen van de Meetlat, meetinstrument afstand arbeidsmarkt, later de Kansmeter, 1997-2000; 237-239
          - Algemeen 1997-2000, 237-238
            - 1997-1998, 237; pak
            - 1999-2000, 238; omslag
          - Over opstellen van het inhoudelijk programma van de regionale conferentie over de Kansmeter 1997-2000, 239; pak
        - Stukken betreffende het coördineren van het veranderingsproces rondom de uitvoering van het Project Directoraat-Generaal Structuur Uitvoering Werk en Inkomen (DG SUWI), 1997-2001; 240-262; 19 pakken en 4 omslagen
          - Algemeen 1998-2002, 240-249
            - 1998, 240
            - 1999 jan.-okt., 241
            - 1999 nov.-dec, 242; omslag
            - 2000 jan.-juni, 243; omslag
            - 2000 juli-aug., 244
            - 2000 sep.-dec., 245
            - 2000 okt.-2001 jan., 246
              De periode 2000 okt. - dec. betreft slechts bijlagen
            - 2001 feb.-juni, 247
            - 2001 juli-okt., 248
            - 2001 nov.-2002 jan., 249; omslag
          - Werkzaamheden van het Verandermanagement Structuur Uitvoering Werk en Inkomen (SUWI) 1997-2001, 250-255
            - 1997 juni-dec., 250; omslag
            - 1998 feb.-nov., 251
            - 1999 jan. 28-sep. 09, 252
            - 1999 sep. 13-dec. 28, 253
            - 2000 jan. 07-juni 03, 254
            - 2000 juli-2001 aug., 255
          - Vergaderstukken van het Verandermanagement Structuur Uitvoering Werk en Inkomen (SUWI) 2000-2001, 256-262
            - 2000 mei-juli, 256
            - 2000 juli-sep., 257
            - 2000 okt.-dec, 258
            - 2001 jan.-mrt., 259
            - 2001 apr.-mei 07, 260
            - 2001 mei 14-juli, 261
            - 2001 aug.-sep., 262
        - Stukken betreffende het aansturen van het Verbetertraject Claimbeoordeling in het kader van de Arbeidsongeschiktheidsregelingen (AG), 1998-1999; 263; pak
        - Stukken betreffende het beoordelen van bedrijfsplannen van het Uitvoeringsinstituut Werknemersverzekeringen (UWV), Centrum voor Werk en Inkomen (CWI) en Bureau Keteninformatisering Werk en Inkomen (BKWI) door de Structuur Uitvoering Werk en Inkomen (SUWI) - Project Veranderingsorganisatie (VO), 2000-2001; 264-267
          - 2000 dec.-juni 19, 264; pak
          - 2001 juni 22-aug. 27, 265; pak
          - 2001 aug. 28-sep., 266; pak
          - 2001 nov.-dec., 267; pak
        - Stukken betreffende het opstellen van de circulaire aan gemeenten over de nieuwe opzet van de organisatie van de sociale zekerheid en arbeidsbemiddeling en de verdere toelichtingen en regio-indeling, 2000-2001; 268; pak
          046.12-0204-01 Minister van Sociale Zaken en Werkgelegenheid
        - Vergaderstukken van het overleg tussen het Ministerie van Sociale Zaken en Werkgelegenheid, Kliq en de gemeentes Leeuwarden, 's-Hertogenbosch en Roosendaal over de reïntegratiemarkt in het kader van de Structuur Uitvoering Werk en Inkomen (SUWI), 2000-2001; 269; omslag
        - Derde Voortgangsrapportage Structuur Uitvoering Werk en Inkomen (SUWI), met bijlagen, 2001; 270; omslag
        - Stukken betreffende het informeren van de Eerste en Tweede Kamer der Staten-Generaal met betrekking tot de voortgang van de implementatie van de Structuur Uitvoering Werk en Inkomen (SUWI) ten behoeve van stafbesprekingen in de ministerstaf, 2001; 271; pak
          066.3-0003-01 Minister van Sociale Zaken en Werkgelegenheid
        - Stukken betreffende het informeren van de Tweede Kamer der Staten-Generaal over de vormgeving van rechten en plichten van cliënten die gebruik maken van een persoonsgebonden reïntegratiebudget, 2001-2002; 272; omslag
  - Structuur Uitvoering Werk en Inkomen (SUWI) - Project Veranderingsorganisatie (VO), B.2
    - Algemeen, B.2.1
      - Vergaderverslagen van het Sector + Overleg, 1997-1998; 273; pak
        Onder voorzitterschap van R. Mensink
      - Stukken betreffende het voorbereiden en verslagleggen van diverse vergaderingen in het kader van de reorganisatie van de voorziening in werk en inkomen, 2000; 274; pak
      - Stukken opgesteld en ontvangen in het kader van het werkoverleg portefeuille Verandermanager Centrum voor Werk en Inkomen (CWI), alsmede het verstrekken van aanvullende informatie aan de Tweede Kamer der Staten-Generaal over de voortgangsrapportage van Structuur Uitvoering Werk en Inkomen (SUWI) als Groot Project, 2000; 275; pak
        143.10-0133-01 Minister van Sociale Zaken en Werkgelegenheid
      - Vergaderstukken van het Samenwerking Werk en Inkomen (SWI) en Stichting Cliënt Volg Communicatie Stelsel (CVCS) overleg, 2000; 276; omslag
      - Vergaderstukken van het Verandermanagement Structuur Uitvoering Werk en Inkomen (SUWI), 2000; 277-278
        - Algemeen 2000, 277; pak
        - Intern afstemmingsoverleg 2000, 278; omslag
      - Nota's opgesteld door het Verandermanagement Structuur Uitvoering Werk en Inkomen (SUWI) ten behoeve van vergaderingen, 2000-2001; 279-293; 14 pakken en 1 omslag
        - Algemeen 2001, 279-280
          - Map 1 2001, 279
          - Map 2 2001, 280
        - Nota's 2000-2001, 281-293
          - 1/43 - 1/44 2001, 281
          - 1/38 - 1/42 2001, 282
          - 1/35 - 1/37 2001, 283
          - 1/30 - 1/33 2001, 284
          - 1/28 - 1/29 2001, 285
          - 1/27 2001, 286
          - 1/18 2001, 287; omslag
          - 1/12 - 1/16 2001, 288
          - 1/01 - 1/11 2001, 289
          - 3/15 - 3/22 2000, 290
          - 3/08 - 3/13 2000, 291
          - 3/06 2000, 292
          - 3/01 - 3/05 2000, 293
      - Stukken betreffende het voeren van het secretariaat en het voorzitterschap over het overleg van de Structuur Uitvoering Werk en Inkomen (SUWI) - Project Veranderingsorganisatie (VO), het Uitvoeringsinstituut Werknemersverzekeringen (UWV) in oprichting, Arbeidsvoorziening en de Vereniging van Nederlandse Gemeenten (VNG)/Vereniging van Directeuren van Overheidsorganen van Sociale Arbeid (Divosa), 2000-2001; 294; pak
      - Stukken opgesteld en ontvangen door het Platform Ondernemingsraden Centra voor Werk en Inkomen (CWI), 2000-2001; 295; omslag
      - Stukken opgesteld en ontvangen door het Programmateam Informatie- en Communicatietechnologie (ICT), 2000-2001; 296-302
        - Vergaderstukken 2000-2001, 296-300
          - 2000 mei 25-aug. 23, 296; pak
          - 2000 aug. 31-sep. 05, 297; pak
          - 2000 sep. 20-okt. 03, 298; pak
          - 2000 okt. 09-23, 299; pak
          - 2000 nov. 22-2001 jan. 31, 300; pak
        - Diverse stukken van het Programmateam Informatie- en Communicatietechnologie (ICT) 2000, 301; pak
        - Beleidsplan Informatie- en Communicatietechnologie (ICT) 2000-2001, 302; pak
      - Stukken opgesteld en ontvangen in het kader van het werkoverleg (WO) Verandermanager Centra voor Werk en Inkomen (CWI), 2000-2001; 303-306
        - 2000 jan. 29-2001 mrt. 26, 303; pak
        - 2000 aug. 17-sep. 25, 304; pak
        - 2000 aug. 28-jan. 23, 305; pak
        - 2000 sep. 27-2001 jan. 08, 306; pak
      - Stukken betreffende het informeren van de Tweede Kamer der Staten-Generaal over het Wetsvoorstel Structuur Uitvoering Werk en Inkomen (SUWI), alsmede over de tweede voortgangsrapportage Structuur Uitvoering Werk en Inkomen (SUWI), 2001; 307; pak
      - Vergaderstukken van de Deel Project Leiders Overleg (DPLO), 2001; 308-309
        - A-projecten 2001, 308; pak
        - B-projecten 2001, 309; pak
    - Organisatie, B.2.2
      - Stukken betreffende het informeren van de secretaris-generaal over de taken, bevoegdheden en verantwoordelijkheden van het Verandermanagement, 2000; 310; omslag
      - Stukken betreffende het opstellen van het handboek Bureau Structuur Uitvoering Werk en Inkomen (SUWI) - Project Veranderingsorganisatie (VO), 2000; 311; omslag
        143.10-0342-01 Minister van Sociale Zaken en Werkgelegenheid
      - Stukken betreffende het voeren van overleg met de Stichting Cliënt Volg Communicatie Stelsel (CVCS) over de overdracht van het Cliënt Volg Communicatie Stelsel (CVCS) aan de Veranderorganisatie Structuur Uitvoering Werk en Inkomen (VO-SUWI), 2000; 312; pak
      - Stukken betreffende het opstellen van het communicatiebeleid binnen het project Structuur Uitvoering Werk en Inkomen (SUWI) en vanuit de organisatie naar buiten, 2000-2001; 313-315
        - 2000, 313; pak
          Bevat 1 diskette; zie inventarisnummer 1011ED
        - Presentatie over het merk en communicatiebeleid SUWI, getiteld "Weven of knopen", 20 november 2000; 1011ED
          Hoort bij inventarisnummer 313
          Bekijk de presentatie in het e-Depot
        - 2000-2001, 314; omslag
        - 2001, 315; pak
      - Stukken betreffende het informeren van de minister over het verzoek om ontheffing van de pensioenvoorziening voor een deel van het personeel van het toekomstig Uitvoeringsinstituut Werknemersverzekeringen (UWV), 2001; 316; omslag
        047.11-0216-01 Minister van Sociale Zaken en Werkgelegenheid
      - Stukken betreffende het leveren van een bijdrage aan de organisatorische verplichtingen van de Structuur Uitvoering Werk en Inkomen (SUWI) - Project Veranderingsorganisatie (VO), waaronder de begroting van de organisatie, 2001; 317-320
        - Deel 1 2001, 317; pak
        - Deel 2 2001, 318; pak
        - Deel 3 2001, 319; pak
          Bevat ook negatieven
        - Deel 4 2001, 320; pak
      - Stukken betreffende het maandelijks informeren van de secretaris-generaal over het financieel beheer van de Structuur Uitvoering Werk en Inkomen (SUWI) - Project Veranderingsorganisatie (VO), 2001; 321; omslag
    - Taak, B.2.3
      - Algemene beleidsvorming op het gebied van Structuur Uitvoering Werk en Inkomen (SUWI), B.2.3.1
        - Stukken betreffende het aanbieden van het rapport Ervaringen met het Vervolggesprek Fase 4 over de methodiek speciaal ontwikkeld voor zogenoemde fase-4 cliënten aan de Tweede Kamer der Staten-Generaal, 1999-2000; 322; pak
        - Kwartaalrapportages van Samenwerking Werk en Inkomen (SWI) en Structuur Uitvoering Werk en Inkomen (SUWI) - Project Veranderingsorganisatie (VO), 2000; 323-324
          - Kwartaalrapportage Samenwerking Werk & Inkomen (SWI) 2000, 323; stuk
          - Kwartaalrapportage van de Structuur Uitvoering Werk en Inkomen (SUWI) - Project Veranderingsorganisatie (VO), periode 15 juli tot 1 juli 2000 2000, 324; omslag
        - Stukken betreffende het informeren van de minister en staatssecretaris over het categoriseren van het project Structuur Uitvoering Werk en Inkomen (SUWI) als Groot-project, 2000; 325; omslag
        - Stukken betreffende het informeren van de Vaste Commissie voor Sociale Zaken en Werkgelegenheid met betrekking tot het onderzoek naar de kosten en baten van het Structuur Uitvoering Werk en Inkomen (SUWI)-proces, 2000; 326; pak
        - Stukken betreffende het opstellen van een concept adviesaanvraag ten behoeve van de Commissie van Advies over de toekomstdiscussie Gemeentelijke Basisadministratie (GBA), 2000; 327; omslag
          Bevat tevens de vergaderstukken van de stuurgroep Gemeentelijke basisadministratie (GBA) pilot
        - Stukken betreffende het opstellen van het Beknopt verslag van de werkzaamheden in de periode september 1999 - april 2000: Kwartiermakers Structuur Uitvoering Werk en Inkomen (SUWI), alsmede het verslag van de afspraken gemaakt tussen de kwartiermakers en de directeuren-generaal op 19 januari 2000, 328; omslag
        - Stukken betreffende het voorbereiden van het Structuur Uitvoering Werk en Inkomen (SUWI) beleidsplan Informatie- en Communicatietechnologie (ICT), 2000; 329; pak
        - Stukken betreffende het beantwoorden van vragen van de Vaste Kamercommissie voor Sociale Zaken en Werkgelegenheid over het rapport Financiële Doorkijk Project: Agora, 2000-2001; 330; pak
        - Stukken betreffende het leveren van een bijdrage aan het opstellen van de Wet Structuur Uitvoering Werk en Inkomen (SUWI), 2000-2001; 331-337
          - Algemeen 2000, 331-335
            - Deel 1 2000, 331; pak
            - Deel 2 2000, 332; pak
            - Deel 3 2000, 333; pak
            - Deel 4 2000, 334; pak
            - Deel 5 2000, 335; pak
          - Het invoeren van de Wet Structuur Uitvoering Werk en Inkomen (SUWI) 2001, 336; pak
            Bevat tevens het SUWI Gegevensregister versie 0.9 deel 1 en 2
          - Het opstellen van een brief aan de Vaste Commissie voor Sociale Zaken en Werkgelegenheid over de reactie op een brief van de Eerste Kamer der Staten-Generaal over de positie van de Eerste Kamer in het wetgevingsproces en specifieke vragen met betrekking tot het opstellen van de Structuur Uitvoering Werk en Inkomen (SUWI)-wetgeving 2001, 337; pak
        - Stukken betreffende het opstellen van het Informatie- en Communicatietechnologie (ICT)-programma en Structuur Uitvoering Werk en Inkomen (SUWI) en kwartaalrapportages Structuur Uitvoering Werk en Inkomen (SUWI), 2000-2001; 338; pak
        - Notitie getiteld Structuur Uitvoering Werk en Inkomen (SUWI) Bedrijfsverzamelgebouw, 2001; 339; stuk
          Onder een bedrijfsverzamelgebouw wordt verstaan: de verzameling van dienstverleners (publiek en privaat), in de keten van Werk en Inkomen en verwante gebieden, in een gebouw bijeen, met als doel de Centra voor Werk en Inkomen (CWI) dienstverlening
        - Rapporten opgesteld door of in opdracht van de Structuur Uitvoering Werk en Inkomen (SUWI) - Project Veranderingsorganisatie (VO), 2001; 340-341
          - 2001, 340; pak
          - 2001, 341; pak
        - Stukken betreffende het aanbieden van de nota Aansturing Verbetertraject Claimbeoordeling Arbeidsgeschiktheid (AG) aan de staatssecretaris, 2001; 342; omslag
        - Stukken betreffende het informeren van de Vaste Commissie voor Sociale Zaken en Werkgelegenheid van de Tweede Kamer der Staten-Generaal over de stand van zaken rondom Structuur Uitvoering Werk en Inkomen (SUWI), 2001; 343; omslag
        - Stukken betreffende het opstellen van de Administratieve Organisatie van de Structuur Uitvoering Werk en Inkomen (SUWI), 2001; 344; omslag
          143.10-0142-01 Minister van Sociale Zaken en Werkgelegenheid
      - Specifieke beleidsvorming in het kader van de voorbereiding van de uitvoering van het Project Structuur Uitvoering Werk en Inkomen (SUWI), B.2.3.2